臺灣臺北地方法院刑事判決
110年度審交易字第66號
公  訴  人  臺灣臺北地方檢察署檢察官
被      告  王偲丞


            李明欽


上  一  人
選任辯護人  林詠善律師
上列被告因過失傷害案件，經檢察官提起公訴（109年度偵字第3
2072號、109年度偵字第32071號），本院判決如下：
    主  文
本件公訴不受理。
    理  由
一、公訴意旨如附件起訴書所載。
二、告訴乃論之罪，告訴人於第一審辯論終結前得撤回其告訴，
    又告訴經撤回者，應諭知不受理之判決，刑事訴訟法第238
    條第1項、第303條第3款分別定有明文。
三、本件告訴人告訴被告過失傷害案件，起訴書認係觸犯刑法第
    284條前項之過失傷害罪，依同法第287條前段之規定，須告
    訴乃論。茲據告訴人撤回告訴，依照首開說明，本件不經言
    詞辯論，逕為諭知不受理之判決。
據上論斷，應依到事訴訟法第303條第3款、第307條判決如主文
本案經檢察官高光萱提起公訴，檢察官邱曉華到庭執行職務。
中　　華　　民　　國　　111 　年　　4 　　月　  29　　日
　　　　　　　　　刑事第二十庭  法　官　洪英花
以上正本證明與原本無異。
如不服本判決應於收受送達後20日內向本院提出上訴書狀，並應
敘述具體理由；其未敘述上訴理由者，應於上訴期間屆滿後20日
內向本院補提理由書（均須按他造當事人之人數附繕本）「切勿
逕送上級法院」。
因疫情而遲誤不變期間，得向法院聲請回復原狀。
　　　　　　　　　　　　　　　　書記官　洪啟瑞
中　　華　　民　　國　　111 　年　　4 　　月　　29　　日
附件：
臺灣臺北地方檢察署檢察官起訴書
                                    109年度偵字第32071號
                                    109年度偵字第32072號
　　被　　　告　王偲丞　男　24歲（民國00年00月00日生）
　　　　　　　　　　　　住新北市○○區○○路0段000巷00號
　　　　　　　　　　　　國民身分證統一編號：Z000000000號
　　被　　　告　李明欽　男　54歲（民國00年00月0日生）
　　　　　　　　　　　　住新北市○○區○○街000巷0號2樓
　　　　　　　　　　　　國民身分證統一編號：Z000000000號
    上  一  人
    選任辯護人  林詠善律師
上列被告等因過失傷害案件，業經偵查終結，認應提起公訴，茲
將犯罪事實及證據並所犯法條分敘如下：
　　　　犯罪事實
一、李明欽於民國109年3月14日9時58分許，騎乘腳踏自行車沿
    臺北市大安區羅斯福路4段由東往西行駛，其本應注意慢車
    行駛時，應遵守道路交通標線之指示，而雙白實線設於路段
    中，係用以分隔同向車道，並禁止變換車道，而依當時天候
    雨、日間自然光線、柏油路面濕潤、無缺陷等情形，並無不
    能注意之情事，竟疏未注意，於同日9時59分許，向左跨越
    雙白實線，行至中間車道，適有王偲丞於上開時間，騎乘車
    牌號碼000-0000號普通重型機車，沿同路段、同行向中間車
    道，自李明欽後方駛至，其本應注意車前狀況，並隨時採取
    必要之安全措施，而依當時情形，及李明欽始終在外側車道
    上緩慢行駛等節，並無不能注意提前減速之情事，竟疏未注
    意，貿然緊急煞車，因失控向前打滑，撞及李明欽，雙方人
    車倒地，導致王偲丞受有右側肩膀挫傷、左側肩膀挫傷、左
    側手部挫傷、多處擦傷等傷害，李明欽則受有創傷性腦出血
    、伴有顱骨骨折、多處損傷等傷害。
二、案經李明欽、王偲丞告訴及臺北市政府警察局大安分局報告
    偵辦。
　　　　證據並所犯法條
一、證據清單及待證事實：
編號 證據名稱 待證事實 1 告訴人即被告王偲丞於偵查中之供述及證述 1.被告李明欽有上開過失，導致本案車禍發生之事實。 2.坦承有自遠方注意到被告李明欽，惟基於交通上信賴原則，認為其不會穿越雙白實線，故未提前減速、注意被告李明欽之行車狀況等事實。 2 告訴人即被告李明欽於偵查中之供述及證述 1.被告王偲丞有上開過失，導致本案車禍發生之事實。 2.坦承其有於上開車禍發生前，騎乘腳踏自行車跨越禁止變換車道線之事實。 3 臺北市交通事件裁決所110年1月20日北市裁鑑字第0000000000號函所附臺北市車輛行車事故鑑定會鑑定意見書（案號：0000000000號）、臺北市政府警察局道路交通事故初步分析研判表各1份 被告王偲丞、李明欽於上開車禍分別有未注意車前狀況，隨時採取必要安全措施，及跨越禁止變換車道線之過失等事實。 4 臺北市政府警察局大安分局道路交通事故現場圖、道路交通事故調查報告表(一)、(二)、同分局交通分隊道路交通事故補充資料表、現場及車損照片各1份 佐證全部犯罪事實。 5 現場監視錄影光碟1片及影片畫面擷圖各1份 被告2人因上開過失致本案車禍之事實。 6 臺北市○○○○○○○○區○○○0000號、第0000000000號診斷證明書、國立臺灣大學醫學院附設醫院109年10月29日校附醫秘字第1090906591號函所附受理院外機關查詢案件回復意見表各1份 被告李明欽因上開車禍，受有創傷性腦出血、伴有顱骨骨折、多處損傷等傷害，惟其腦傷所遺留之症狀及損害，可能隨著往後治療及時間而恢復及改善等事實。 7 臺北市○○○○○○○○區○○○000號驗傷診斷證明書1份 被告王偲丞因上開車禍，受有右側肩膀挫傷、左側肩膀挫傷、左側手部挫傷、多處擦傷等傷害之事實。 
二、核被告2人所為，均係犯刑法第284條前段過失傷害罪嫌。被
    告王偲丞於肇事後，警員到現場處理而尚未發覺上開事實時
    ，主動陳述肇事經過，並坦承其為肇事人而接受裁判，被告
    李明欽雖於事故發生時無意識，惟其送醫後，亦當場承認為
    肇事人，有臺北市政府警察局道路交通事故肇事人自首情形紀
    錄表1紙存卷可佐，被告2人均已符合刑法第62條前段所定自
    首要件，請審酌該條規定，減輕其刑。
三、依刑事訴訟法第251條第1項提起公訴。
  　此　致
臺灣臺北地方法院
中　　華　　民　　國　 110　　年　　1 　　月　　25　　日
                          檢　察　官    高   光   萱 
本件正本證明與原本無異　　　　　　　　　　　　　　　　　
中　　華　　民　　國 　110　　年　  2　  月　  5     日
　　　　　　　　　　  　　書　記　官    蔡   寧   原
附錄本案所犯法條全文
中華民國刑法第284條
因過失傷害人者，處 1 年以下有期徒刑、拘役或 10 萬元以下
罰金；致重傷者，處 3 年以下有期徒刑、拘役或 30 萬元以下
罰金。